# 请教陈总关于正常停工与非正常停工的判断？

提问人：火柴 1314 时间：2017-11-20 10:13:12
陈总： 某公司设计建造一幢公寓楼，建造到三层时应买方需要，更改为办公楼，进行了工程设计变更；本年 1 月份停工， 11 月份复工；请问陈总，本年2-10月份期间是否判断为非正常停工？

回答人：chenyiwei
属于非正常停工。如果一开始就按办公楼设计，就不会发生这种情况。这里的停工不是因为技术原因、当地自然条件、法律法规和政策限制等不可抗力原因导致的。也不是该办公楼的最终建成所必需经过的环节，因此属于非正常停工。

提问人：呼叫帮助 时间：2017-12-09 19:50:35
陈版，因当地自然条件和地质条件的原因，导致的停工算非正常停工吧？正常停工我理解是在施工过程中必须的环节，除此之外，我理解均属于非正常停工？

回答人：chenyiwei
因自然条件和地质条件方面的可预见的原因导致的停工为正常停工。